臺灣高等法院臺南分院刑事判決　　　　九十一年度上訴字第七八五號　Ａ
　　　上　訴　人　臺灣嘉義地方法院檢察署檢察官
　　　被　　　告　乙　○　○
　　　指定辯護人　本院公設辯護人　甲　○　○
右上訴人因違反槍砲彈藥刀械管製條例案件，不服臺灣嘉義地方法院九十一年度訴字
第六一號中華民國九十一年五月十七日第一審判決（起訴案號：臺灣嘉義地方法院檢
察署九十一年度偵字第二六六號），提起上訴，本院判決如左：
      主      文
原判決撤銷。
乙○○未經許可製造空氣槍，處有期徒刑伍年，併科罰金新台幣貳拾萬元，罰金如易
服勞役以罰金總額與陸個月之日數比例折算。扣案瓦斯長槍壹支沒收。
      事      實
一、乙○○於民國八十九年四、五月間，在嘉義市某不詳商店，以新台幣（下同）四
    千元之價格，購買一支華山牌空氣長槍（槍枝管制編號0000000000）
    及鋼瓶、鋼珠後，即將之攜回嘉義市西區頭港里三鄰頭港五十七之六號住所，於
    九十年十二月初在上開住所將前開空氣長槍槍管加長加粗，並將鋼瓶改裝為大瓶
    ，未經許可製造可發射子彈具有殺傷力之長槍一支。後於九十年十二月十六日晚
    間八時許、九十年十二月十九日晚間七時許，分別持該槍在嘉義縣太保市港尾里
    魚寮之水溝旁獵捕鳥類動物。嗣於九十年十二月二十一日晚間十時四十分許，乙
    ○○將該長槍置於車牌號碼ＩＫ─七七五二號自小客車後座，搭載不知情之楊德
    雄，行駛於嘉義縣太保市○○里○○道路上時，為警當場查獲，並扣得瓦斯長槍
    一枝、鋼瓶一瓶、紅外線瞄準器一個及鋼珠五十一顆。
二、案經嘉義縣警察局水上分局移請偵辦。
      理      由
一、訊據被告對其購買槍枝之事實固坦承不諱，惟矢口否認有何製造槍械之行為，辯
    稱：伊只是去玩具店換鋼瓶及軟管，未將槍管加長、加粗，也沒有改造槍枝之行
    為云云。經查：
（一）被告於購買扣案之空氣長槍後，曾將鋼瓶改為大瓶，槍管改為較粗長乙情，業
      據被告於警訊及偵查中坦承不諱（見警卷第二頁、偵查卷第五頁），原審將該
      槍枝及被告所提出之說明書送請內政部警政署鑑定結果亦認：「送驗槍機經與
      來函後附說明書所示槍機比較結果，發現其外形雷同，又經與原廠槍機比較結
      果，發現其外觀相同，經拆解，比較其前導氣管出氣孔大小，發現送鑑槍機前
      導氣管出氣孔（直徑約２mm）較原廠槍機前導氣管出氣孔（直徑約１．３mm）
      為大，且鑽有額外之出氣孔，認其業經改造過」，此有該局九十一年四月十二
      日刑鑑定第0000000000二號函及所附照片可稽，被告翻異前供所辯
      顯係卸責之詞，不足採信，上述槍枝確曾經過改造，應無疑義。
（二）又扣案槍枝，經送內政部警政署刑事警察局鑑定結果，認為：該槍係仿步槍外
      型製造之空氣長槍，換裝以外接中型高壓鋼瓶內之氣體為發射動力，經實際試
      射，其彈丸單位面積動能達二十三．七九焦耳∕平方公分，鋼珠五十一顆均係
      直徑約六㎜之鋼珠。另鑑定書中亦載依據司法院秘書長八十一年八月十一日秘
      台廳（二）字第０六九八五號函釋示，殺傷力的標準為在最具威力的適當距離
      ，以彈丸可穿入人體皮肉層之動能為基準，再依日本科學警察研究所示之研究
      成果，彈丸面積單位動能達二十焦耳∕平方公尺則足以穿入人體皮膚。上述事
      項有該局於九十年十二月二十五日，以刑鑑字第二三九０六五號鑑驗通知書及
      所附之槍彈測試紀錄表在卷可稽（見偵查卷第十二頁至第十三頁）。綜上，已
      足示該空氣長槍顯具殺傷力。此外；復有上開扣案之空氣長槍一枝、鋼瓶一瓶
      、紅外線瞄準器一個及鋼珠五十一顆足資佐證，本件事證已臻明確，被告犯嫌
      洵堪認定。
二、核被告乙○○所為，係犯槍砲彈藥刀械管制條例第八條第一項之未經許可製造空
    氣槍罪。
三、原審未及詳究，以美國軍醫總署認彈丸撞擊動能約七八．六焦耳方足使人喪失戰
    鬥能力及刑事警察局對活豬做射擊試驗結果，彈丸單位面積動能達二十四焦耳／
    平方公分，始足以穿入豬隻皮肉層，認上開扣案槍枝未必具有殺傷力，被告主觀
    上亦無何製造具殺傷力之槍之犯意，即有未恰。公訴人上訴執此指摘原審判決為
    有理由，自應予撤銷改判，爰審酌被告犯罪之動機、目的、手段、所生危害、犯
    罪後態度等一切情狀，量處如主文第二項所所示之刑，以資懲儆，罰金部份並諭
    知如易服勞役之折算標準。扣案瓦斯長槍一枝為違禁物，應依刑法第三十八條第
    一項第一款宣告沒收。至紅外線瞄準器一個、鋼瓶一瓶、鋼珠五十一顆，非屬槍
    枝之主要組成零件，不予沒收。
據上論斷，應依刑事訴訟法第三百六十九條第一項前段、第三百六十四條、第二百九
十九條第一項前段、槍砲彈藥刀械管制條例第八條第一項、刑法第十一條前段、第四
十二條第三項、第三十八條第一項第一款、罰金罰鍰提高標準條例第二條判決如主文
。
本案經檢察官蘇南桓到庭執行職務。
中    華    民    國      九十一      年      八      月      十五      日
      臺灣高等法院臺南分院刑事第二庭
                                      審判長法官  蘇    重    信
                                            法官  林    永    茂
                                            法官  陳    清    溪
右正本證明與原本無異。
如不服本判決，應於判決送達後十日內向本院提出上訴狀，其未敘述理由者並應於提
出上訴狀後十日內向本院補提理由書（應附繕本)。
                                      法院書記官  李    珍    鳳
中    華    民    國      九十一      年      八      月      二十      日
附錄法條：
槍砲彈藥刀械管制條例第八條第一項
未經許可，製造、販賣或運輸鋼筆槍、瓦斯槍、麻醉槍、獵槍或空氣槍者，處五年以
上有期徒刑，併科新台幣一千萬元以下罰金。
